Développeur Front-End

Pierre Lovergne

Développeur Front-End

0766861477 pierre.lovergne@gmail.com Passionné par les ordinateurs et la technologie, j'ai décidé en 2020 de me reconvertir au métier de Développeur web.

J'ai d'abord commencé par apprendre en autodidacte puis j'ai commencé une formation (Octobre 2020 à Juin 2021) pour pouvoir valider mes acquis. J'aimerai maintenant intégrer une entreprise pour y apporter dynamisme et expertise.

EXPÉRIENCES

Stage Développeur Front-End - 7 Lieues

Paris, Mars - Mai 2021

Systèmes notifications, de relance et d'intéractions.

Angular, GraphQI, Ionic, React Native

Développeur Web freelance

Chili. Avril 2020

Réalisation d'un site web "vitrine" pour un cabinet d'avocats - TerraSur Abogados - avec du HTML5, Sass, JS, PHP(pour l'envoi du form) que j'ai "hosté" avec CPanel https://terrasurabogados.cl

Working Holiday Visa

Australie, Octobre 2016 - Juin 2019
Cellar Person, Royal Randwick Racecourse
Manager, Thunderbolt's Olives
Rope Access Technician, ASG and Fraser Access

Cordiste

France, 2013 - 2016 Les Corsdistes Parisiens

FORMATIONS

Greta 92

Octobre 2020 - Juin 2021 Titre professionnel (niveau 5) -Développeur Web et Web Mobile

FreeCodeCamp (Site web)

Janvier - Octobre 2020 Formation autodidacte développeur Web (HTML, CSS, JavaScript, Node.js)

AIRA

2017

Rope Access Technician IRATA 1

Lycée Jules Ferry

2011

Baccalauréat STG Gestion

COMPÉTENCES ET SAVOIR-FAIRE

- HTML 5
- CSS3, SASS, Tailwind
- Javascript, React, Redux, Node.js
- PHF
- MongoDB, Mongoose
- MySQL
- Básh
- Linux
- NPM
- Git/Gihub
- CPane
- Photoshop, Illustrator, XD, Figma

Langues

- Français: Langue Maternelle
- Anglais: Courant
- Espagnol: Débutant

Personnalité

- Esprit d'équipe
- Curiosité
- Adaptabilité
- Orientation résultats
- Ténacité
- Autodidacte





